【裁判字號】    95,交易,169
【裁判日期】    950620
【裁判案由】    過失傷害
【裁判全文】
臺灣臺中地方法院刑事判決             95年度交易字第169號
公  訴  人  臺灣臺中地方法院檢察署檢察官
被      告  甲○○
上列被告因過失傷害案件，經檢察官提起公訴（95年度偵字第
4923號），被告於準備程序中就被訴事實為有罪之陳述，本院合
議庭裁定由受命法官獨任進行簡式審判程序，判決如下：
    主  文
甲○○因過失傷害人，處有期徒刑月，如易科罰金，以佰元
折算壹日。
    事  實
一、甲○○於民國（下同）94年10月29日晚上10時許，在臺中縣
    神岡鄉○○路與中山路附近之小吃店飲用1杯塑膠杯之高粱
    酒後，已達不能安全駕駛動力交通工具之程度，仍於同日晚
    間10時30分許，駕駛車號MP-8269號自小客車，沿臺中縣神
    岡鄉○○路往豐原方向行駛，行經臺中縣神岡鄉○○路與北
    庄路（起訴書誤植為中山路與神岡路）交岔路口，欲左轉進
    入北庄路時，本應注意車前狀況，隨時採取必要之安全措施
    ，並遵守行駛至交岔路口，轉彎車應讓直行車先行之規定，
    而依當時天候晴、夜間有照明、路面柏油路乾燥無缺陷與障
    礙物及視距良好等情形，並無不能注意之情事，然甲○○卻
    因酒後影響其正常駕駛判斷（以呼氣值測試酒精濃度為每公
    升1.09毫克，其所犯公共危險案件，業經本院判處拘役58日
    確定），疏未注意車前狀況，而未讓對向之直行車先行，即
    以時速50-60公里之速度左轉，適有乙○○騎乘車號F9P-228
    號重型機車（起訴書誤植為輕型機車），沿臺中縣神岡鄉○
    ○路往神岡方向行駛，欲直行通過前開交叉路口時，因甲○
    ○有上揭之過失，而撞及乙○○機車左側，人車倒地，致乙
    ○○受有左小腿深部撕裂傷併皮膚缺損、左膝軟骨及後十字
    韌帶軟化等傷害。甲○○於肇事後，於有偵查權限之人知悉
    犯罪人之前，主動向到場處理事故員警陳威勝陳明自己係肇
    事者及陳述肇事經過，自首接受裁判。
二、案經乙○○訴請臺灣臺中地方法院檢察署檢察官偵查起訴。
    理  由
一、訊據被告甲○○對於上開犯罪事實除辯稱：當時其係在交岔
    路口等左轉外，餘均坦承不諱。惟查，以卷附現場圖觀之，
    臺中縣神岡鄉○○路東往西方向（即告訴人所行駛方向）之
    慢車道寬度為2公尺，本件撞擊點即散落物所在位置，乃位
    於上述慢車道內、距離路面邊線1.5公尺處，顯見兩車撞擊
    之際，被告車輛已左轉跨越分向限制線而行駛至對向慢車道
    內，而非在其原行駛中山路西往東方向之內側車道等待左轉
    ；再觀諸卷附調查報告表及現場照片，顯示被告車輛之撞擊
    部位為左前保險桿，告訴人車輛之撞擊部位則為左前側，惟
    如前述，當時被告車輛已左轉跨越分向限制線，而行駛至對
    向慢車道內，果若被告此時發覺告訴人車輛直行而來，便停
    車禮讓告訴人車輛優先通過，則告訴人車輛撞及被告車輛之
    撞擊位置，應為被告車輛之右前側，而非左前側為是；復參
    之告訴人車輛最後停止位置，係在北庄路上、距離中山路路
    面邊線1.2公尺處，適在撞擊點之東北方向，而被告車輛係
    由中山路西往東北左彎北庄路，告訴人車輛係由中山路東往
    西直行，將上開相關位置、兩車行駛方向、轉向等因素交互
    比對，益證被告車輛係在左轉行駛中撞擊直行之告訴人車輛
    ，要無疑義。準此，堪認被告於中山路、北庄路交叉路口，
    欲由中山路左彎進入北庄路之際，並未讓直行車先行，因而
    在告訴人所行駛慢車道內撞及直行之告訴人車輛，被告前揭
    所辯，並無可採。此外，並有告訴人乙○○於警詢及本院審
    理時之指述，臺中縣警察局豐原分局道路交通事故當事人登
    記聯單、道路交通事故現場圖、道路交通事故調查報告表、
    現場照片、臺中縣警察局道路交通事故當事人酒精測定紀錄
    表、刑法第一百八十五條之三案件測試觀察紀錄表、衛生署
    豐原醫院診斷證明書二紙、臺中縣警察局豐原分局肇事人自
    首情形紀錄表及本院94年度豐交簡字第492號刑事簡易判決
    在卷可稽。按汽車行駛時，駕駛人應注意車前狀況，並隨時
    採取必要之安全措施；汽車駕駛人飲用酒類後其吐氣所含酒
    精濃度超過每公升0.25毫克者不得駕車；汽車行駛至交岔路
    口，轉彎車應讓直行車先行，道路交通安全規則第94條第3
    項、第114條第2款及第102條第1項第6款分別定有明文，被
    告駕駛車輛自應注意上開規定，且依卷附道路交通事故調查
    報告表所示，事故當時天候晴、夜間有照明、路面柏油路乾
    燥無缺陷與障礙物及視距良好，並無不能注意之情事，被告
    竟疏不注意以致肇事，致乙○○受傷，被告之行為自有過失
    ，且其過失行為與告訴人受傷間有相當因果關係。綜上所述
    ，被告自陳有過失核與事實相符，至於所辯係待轉則與事證
    不符，自不足採信，惟並不影響其為有罪之陳述，本件事證
    明確，其過失傷害之行為，洵堪認定。
二、核被告甲○○所為，係犯刑法第284條第1項前段之過失傷害
    罪。又被告於肇事後，有偵查權限之人知悉犯罪人之前，主
    動向到場處理事故員警陳威勝陳明自己係肇事者，並陳述肇
    事經過，有前開肇事人自首情形紀錄表在卷可佐，為對於未
    發覺之罪自首而接受裁判，應依刑法第62條前段之規定減輕
    其刑。爰審酌被告之肇事原因、過失程度，告訴人之傷勢，
    被告迄未與告訴人達成民事和解賠償，惟於本院審理時坦承
    犯行，態度尚稱良好等一切情狀，量處如主文所示之刑，並
    諭知易科罰金之折算標準，以資懲儆。至於公訴人對被告求
    處有期徒刑六月乙節，因本件係被告自首其犯罪，本院依法
    予以減輕，已如前述，是其所請，礙難照准，附此敘明。
據上論斷，應依刑事訴訟法第273條之1第1項、第299條第1項前
段，刑法第284條第1項前段、第62條前段、第41條第1項前段，
罰金罰鍰提高標準條例第1條前段、第2條，判決如主文。
本案經檢察官丙○○到庭執行職務
中    華    民    國    95    年    6    月     20    日
                  刑事第三庭  法  官  吳進發
上正本證明與原本無異。
如不服本判決，應於送達後十日內向本院提出上訴狀（須附繕本
    ），上訴於臺灣高等法院臺中分院。
                              書記官  李國敬
中    華    民    國    95    年    6    月     20    日
附錄本案論罪科刑法條
刑法第二百八十四條第一項：
  因過失傷害人者，處六月以下有期徒刑、拘役或五百元以下罰
  金，致重傷者，處一年以下有期徒刑、拘役或五百元以下罰金
  。


司法院資訊處製作；財團法人民間司法改革基金會備份。
